臺灣高等法院交通事件裁定　　　　　　　　　　　　九十三年度交抗字第三八二號
　　抗　 告　 人
　　即原處分機關　臺北市交通事件裁決所
　　代　 表　 人　吳明德
　　異　 議　 人
　　即　受處分人　梁明輝
右抗告人因受處分人違反道路交通管理處罰條例案件，不服臺灣臺北地方法院九十三
年度交聲字第六三號，中華民國九十三年五月三日裁定，提起抗告，本院裁定如左：
    主  文
原裁定撤銷，發回臺灣臺北地方法院。
    理  由
一、按汽車駕駛人在禁止臨時停車處所停車者，處新臺幣（下同）六百元以上一千二
    百元以下罰鍰，道路交通管理處罰條例第五十六條第一項第一款定有明文。又道
    路交通安全規則第一百十一條第一項規定：「汽車臨時停車時，應依左列規定：
    ……二、交岔路口……一○公尺內，……不得臨時停車。三、設有禁止臨時停車
    標誌、標線處所不得臨時停車」。
二、原處分意旨略以：異議人即受處分人甲○○所有之車牌號碼六五八五—ＤＧ號自
    用小客車，於民國九十二年十一月二十三日九時五十七分，停放在臺北市中正區
    ○○○路二段一三四巷八號前之「劃有紅線路段停車」，經臺北市政府警察局中
    正第一分局忠孝東路派出所員警陳沿呈發覺拍照採證後，並以受處分人違反道路
    交通管理處罰條例第五十六條第一項第一款之規定，掣發臺北市政府警察局舉發
    違反道路交通管理事件通知單（北市警交大字第ＡＰ0000000號），逕行
    舉發。嗣受處分人於舉發通知單上所載應到案日期前向原處分機關為申訴，經原
    處分機關請舉發單位即臺北市政府警察局中正第一分局調查，仍認為受處分人有
    前開違規行為且違規事實明確，原處分機關乃依道路交通管理處罰條例第五十六
    條第一項第一款，於九十三年一月八日裁罰受處分人罰鍰九百元。
三、原裁定意旨略以：依臺北市政府警察局中正第一分局舉發違規時拍攝存證之現場
    照片一張及該分局忠孝東路派出所員警陳沿呈事後至現場拍攝當時受處分人所停
    位置標線之照片三張，顯示上開自用小客車停放位置後方之道路緣石上固劃設有
    禁止臨時停車標線（即紅色實線），惟上開自用小客車停放位置所在之道路緣石
    上原劃設之禁止臨時停車標線（即紅色實線）卻模糊不清，易使一般人誤認模糊
    不清之處未禁止臨時停車，是本件受處分人實有可能誤認該處係可供車輛停放之
    處所。又交通標誌、標號、號誌之設置目的，在於提供車輛駕駛人即行人有關道
    路路況之警告、禁制、指示等資訊，以便利行旅及促進交通安全，並為交通稽查
    人員執行違規取締任務之法令依據，如標誌、標線、號誌之設置模糊不清，致人
    民無所適從，若率爾將行政機關不確實之行政作為，歸責於受處分人，尚嫌嚴苛
    ，亦與立法目的不合。從而，原處分機關所認定受處分人有違規停車行為，顯係
    以模糊禁止臨時停車紅線之標示，苛責於受處分人，自有未洽。而認受處分人之
    異議為有理由，原審因而將原處分撤銷，改諭知受處分人不罰。
四、抗告意旨略以：原審以臺北市政府警察局中正第一分局舉發違規時拍攝存證之現
    場照片一張及該分局忠孝東路派出所員警陳沿呈事後又去現場拍攝當時受處分人
    所停位置標線之照片三張，認舉發現場禁止臨時停車標線模糊不清。然標誌、標
    線、號誌之設置、養護及號誌之運轉，由主管機關依其管轄辦理之，道路交通標
    誌標線號誌設置規則第四條第一項定有明文，本規則所稱主管機關，指公路主管
    機關、市區道路主管機關及警察機關，道路交通標誌標線號誌設置規則第五條亦
    有明文。原舉發機關臺北市政府警察局中正第一分局業以九十三年一月六日北市
    警中正一分交字第○九二六三四三八八○○號函認定該車在繪有紅線路段違規停
    車屬實，舉發無誤，則該分局是否屬前該規則第五條所稱主管機關？現場標線是
    否仍須經其他主管機關勘驗以憑認定是否清晰完整？另交岔路口十公尺內不得臨
    時停車，禁止臨時停車處所不得停車，道路交通安全規則第一百十一條第一項第
    二款、第一百十二條第一項第一款分別定有明文，依本件採證照片所示，該車停
    放地點為交岔路口轉角處，縱未劃設紅色標線，仍不得停車，該車確有違規之事
    實。
五、經查：受處分人停車之位置，依舉發照片所示（見原審卷第八頁），似為交岔路
    口十公尺內？該路段紅實線雖較模糊，但是否本來即屬禁止臨時停車之處所，不
    待劃設紅實線，原本即不得停車？又該紅線雖較模糊，然是否已足以使一般人誤
    認該處未禁止臨時停車？均不無詳予斟酌之餘地。原裁定遽認原處分機關顯係以
    模糊禁止臨時停車紅線之標示，苛責於受處分人，而改裁定受處分人不罰，容有
    未洽。
六、依上說明，原處分機關提起抗告，非全無理由，自應將原裁定撤銷，發回原審法
    院，俟查明後另為適法之裁定。
據上論結，應依道路交通管理處罰條例第八十九條、道路交通案件處理辦法第二十六
條、刑事訴訟法第四百十三條前段，裁定如主文。
中　　　華　　　民　　　國　　九十三　　年　　　六　　　月　　　二 　　日
                              臺灣高等法院交通法庭
                                  審判長法  官  楊  照  男
                                        法  官  江  振  義
                                        法  官  王  詠  寰
右正本證明與原本無異。
不得再抗告。
                                        書記官  駱  麗  君
中　　　華　　　民　　　國　　九十三　　年　　　六　　　月　　　二 　　日
